
\vspace{1.8em}
\begin{minipage}{\textwidth}
\stepcounter{mallinumber}
\textbf{Tüüpsõnamall \arabic{mallinumber}\,\vadja{alõin}}\\

\begin{sideways}
\begin{tabular}{l l}
muutvormimall & tunnused \\
\hline
\underline{alõ}\,+\,in & \textsc{ sg nom } \\
\underline{alõ}\,+\,tsõ & \textsc{ sg gen } \\
\underline{alõ}\,+\,issõ & \textsc{ sg par } \\
\underline{alõ}\,+\,ttsõ & \textsc{ sg ill } \\
\underline{alõ}\,+\,tsõz & \textsc{ sg ine } \\
\underline{alõ}\,+\,tsõss & \textsc{ sg ela } \\
\underline{alõ}\,+\,tsõllõ & \textsc{ sg all } \\
\underline{alõ}\,+\,tsõll & \textsc{ sg ade } \\
\underline{alõ}\,+\,tsõlt & \textsc{ sg abl } \\
\underline{alõ}\,+\,tsõssi & \textsc{ sg tra } \\
\underline{alõ}\,+\,tsõssaa & \textsc{ sg ter } \\
\underline{alõ}\,+\,tsõka & \textsc{ sg com } \\
\underline{alõ}\,+\,tsõd & \textsc{ pl nom } \\
\underline{alõ}\,+\,ttsijõ & \textsc{ pl gen } \\
\underline{alõ}\,+\,ttsiit & \textsc{ pl par } \\
\underline{alõ}\,+\,ttsiisõ & \textsc{ pl ill } \\
\underline{alõ}\,+\,ttsiiz & \textsc{ pl ine } \\
\underline{alõ}\,+\,ttsiiss & \textsc{ pl ela } \\
\underline{alõ}\,+\,ttsiillõ & \textsc{ pl all } \\
\underline{alõ}\,+\,ttsiill & \textsc{ pl ade } \\
\underline{alõ}\,+\,ttsiilt & \textsc{ pl abl } \\
\underline{alõ}\,+\,ttsiissi & \textsc{ pl tra } \\
\underline{alõ}\,+\,ttsiissaa & \textsc{ pl ter } \\
\underline{alõ}\,+\,ttsijka & \textsc{ pl com } \\
\end{tabular}
\end{sideways}
\captionof{table}{Tüüpsõna \arabic{mallinumber}\,\textit{alõin} ekstraheeritud muutvormimallid.}
\label{tab:tüüpsõnamall-alõin}

\end{minipage}

 
\vspace{1em}
\noindent Tüüpsõna ei hõlma teisi lekseeme vormi\-sõnastikus.
